【裁判字號】    89,交易,3
【裁判日期】    890211
【裁判案由】    過失傷害
【裁判全文】
臺灣臺中地方法院刑事判決                            八十九年度交易字第三號
    公  訴  人  臺灣台中地方法院檢察署檢察官
    被      告  乙○○
右列被告因過失傷害案件，經檢察官提起公訴 (八十八年度偵字第二一八六二號)，
本院判決如左：
    主  文
乙○○因過失傷害人，處拘役貳拾日，如易科罰金，以參佰元折算壹日。
    事  實
一、乙○○於民國（以下同）八十八年八月十二日下午八時三十分許，駕駛車牌號碼
    ＰＲ－八七七九號自用小客車，沿國道中山高速公路由南向北方向行駛，途經后
    里收費站第四車道時，於停車繳費後啟動汽車繼續行駛時，原應注意車前狀況，
    俾以隨時保持必要及安全之措施，且依當時情形，該收費站夜間有照明，路面乾
    燥又無缺陷，亦無障礙物，且視距良好，顯無不能注意之情事，竟能注意而疏未
    注意，率爾加速前進，適有收費員甲○○亦疏於注意左右來車，自右側站台手抱
    回數票及零錢欲穿越該車道至十一車道時，乙○○見狀閃避不及，致小汽車右側
    前車門擦撞甲○○身体，甲○○因而受有頭部挫傷、右肘及右前臂挫傷、'右小
    腿等多處挫傷等傷害。
二、案經被害人甲○○訴由內政部警政署國道公路警察局第三警察隊移送檢察官偵查
    起訴。
    理  由
一、訊據被告乙○○固不否認其有於右揭時地，駕駛上開車輛與告訴人甲○○發生車
    禍，並致甲○○受有上開傷害之事實，惟矢口否認其有何過失之犯行，辯稱：當
    時係因告訴人來撞伊小客車之右側車門，不是伊行進中去撞到告訴人，且告訴人
    不應該在車道上行走，伊並無過失云云。惟查右揭事實已據告訴人分別於警訊及
    檢察官偵查中指訴甚詳，並有驗傷診斷書二紙在卷可據；再者，本件肇事地點係
    在高速公路收費站，被告繳費後駕駛小客車起步如能緩步行駛並注意車前狀況，
    當可避免危險之發生，所辯係因告訴人來撞伊小客車之右側車門云云，要屬卸責
    之詞，殊不足取。按汽機車駕駛人駕駛車輛時，應注意車前狀況，以俾隨時保持
    必要及安全之措施，道路交通安全規則第九十四條第三項定有明文，本件被告駕
    駛車輛自應注上開道路交通安全規則之規定，且依其狀況，該收費站夜間有照明
    ，路面乾燥又無缺陷，亦無障礙物，且視距良好，顯無不能注意之情事，竟能注
    意而疏未注意，以致肇事，並致被害人受有傷害，被告自顯有過失，雖告訴人亦
    疏於注意左右來車，冒然通行，與有過失，被告仍不能解免過失責任，且其過失
    行為與被害人之受有傷害間有相當之因果關係，是被告所辯無過失云云，自不足
    以採信，被告過失傷害之犯行堪以認定。
二、核被告所為係犯刑法第二百八十四條第一項前段之過失傷害罪。審酌被告所犯本
    件之罪告訴人同有過失，且告訴人所受傷害非重及尚未達成民事賠償等情狀，爰
    量處如主文所示之刑並諭知易科罰金之折算標準。
三、據上論斷，應依刑事訴訟法第二百九十九條第一項前段、刑法第二百八十四條第
    一項前段、刑法第四十一條，罰金罰鍰提高標準條例第一條、第二條第一項，判
    決如主文。
中      華      民      國    八十九    年      二      月     十一     日
                                   台灣台中地方法院交通法庭
                                        法  官  許  金  樹
右正本證明與原本無異。
如不服本判決，應於送達後十日內向本院提出上訴狀 (須附繕本) ，上訴於台灣高等
法院台中分院。
                                        書記官
中      華      民      國    八十九    年      二      月     十一     日
刑法第二百八十四條第一項
因過失傷害人者，處六月以下有期徒刑、拘役或五百元以下罰金。致重傷者，處一年
以下有期徒刑、拘役或五百元下罰金。
                                                                        Ｒ


司法院資訊處製作；財團法人民間司法改革基金會備份。
